【裁判字號】    98,訴,1830
【裁判日期】    980810
【裁判案由】    偽造文書等
【裁判全文】
臺灣板橋地方法院刑事判決              98年度訴字第1830號
公  訴  人  臺灣板橋地方法院檢察署檢察官
被      告  甲○○
                    （現於臺灣臺北監獄執行中）
上列被告因偽造文書等案件，經檢察官提起公訴（98年度偵字第
5233號），本院裁定改用簡式審判程序審理，判決如下：
    主  文
甲○○竊盜，累犯，處有期徒刑肆月，如易科罰金，以新臺幣壹
仟元折算壹日。又行使偽造私文書，足以生損害於他人，累犯，
處有期徒刑肆月，如易科罰金，以新臺幣壹仟元折算壹日。主富
服裝股份有限公司所有之臺北富邦商業銀行、卡號000000
0000000000號信用卡簽帳單商店存根聯上偽造之「乙
○○」署名壹枚，沒收。應執行有期徒刑陸月，如易科罰金，以
新臺幣壹仟元折算壹日。主富服裝股份有限公司所有之臺北富邦
商業銀行、卡號0000000000000000號信用卡簽
帳單商店存根聯上偽造之「乙○○」署名壹枚，沒收。
    事  實
一、甲○○前於民國91年間因竊盜案件，經臺灣高等法院於91年
    3 月26日以91年度上易字第457 號處有期徒刑5 月確定。復
    於同年間因偽造文書及故買贓物案件，經本院於92年6 月12
    日以91年度訴字第1045號各判處有期徒刑2 年、7 月，應執
    行有期徒刑2 年5 月確定。上開3 罪嗣經本院裁定應執行有
    期徒刑2 年9 月確定。繼於92年間因竊盜案件，經本院於92
    年12月23日以92年度易字第2391號判處有期徒刑3 月確定，
    並與上開3 罪接續執行，甫於94年10月31日執行完畢。詎其
    猶不知悔改，另基於意圖為自己不法所有之犯意，於97年12
    月29日上午10時30分許，在位於臺北縣土城市○○路12號之
    「金石堂文具行」內，趁乙○○不注意之際，徒手竊取乙○
    ○所有之皮包1 只（內裝現金新臺幣【下同】1,500 元、So
    ny Ericsson W580i 手機1 支、臺北富邦商業銀行【起訴書
    誤載為聯邦商業銀行】、卡號0000000000000000號信用卡1
    張）得逞後，旋即離去。甲○○另基於意圖為自己不法所有
    及行使偽造私文書之犯意，於同日11時7 分許，持上開乙○
    ○所有之信用卡，至位於臺北縣板橋市○○路○ 段251 號之
    「NET 服飾店」（主富服裝股份有限公司，下稱主富公司）
    ，冒用乙○○之名義刷卡消費購買衣服，而於消費簽帳單商
    店存根聯上，偽簽乙○○之署名1 枚，而偽造完成乙○○名
    義之私文書（簽帳單為1 式2 聯，持卡人於商店存根聯簽名
    後，交予商店，商店再將未簽名之持卡人收執聯交予持卡人
    ，故僅有署名1 枚），再持向該服飾店之職員黃旭堂行使之
    ，致使該服飾店店員黃旭堂陷於錯誤，誤認甲○○為真正持
    卡人，允其刷卡消費，而交付刷卡金額8,684 元所購買之衣
    服予甲○○，足以生損害於乙○○、臺北富邦商業銀行及主
    富公司。嗣乙○○發現皮包失竊，而報警處理，始循線查知
    上情。
二、案經臺北縣政府警察局土城分局報請臺灣板橋地方法院檢察
    署檢察官偵查起訴。
    理  由
一、上揭事實，業據被告甲○○於警詢、偵查中及本院審理時坦
    承不諱，核與被害人乙○○於警詢中指訴綦詳，並經證人黃
    旭堂於警詢、偵查中證述屬實，並有監視錄影器翻拍照片4
    張、信用卡簽帳單影本1 紙在卷可佐，足認被告之自白核與
    事實相符，應堪採信。本案事證明確，被告竊盜、行使偽造
    私文書、詐欺取財之犯行均堪認定，應依法論科。
二、核被告甲○○所為，係犯刑法第320 條第1 項之竊盜罪、同
    法第216 條、第210 條之行使偽造私文書罪、同法第339 條
    第1 項之詐欺取財罪。又被告偽造署押，為偽造私文書之部
    分行為，而偽造私文書之低度行為，又為行使之高度行為所
    吸收，均不另論罪。被告以一行為同時觸犯行使偽造私文書
    、詐欺取財既遂2 罪，為想像競合犯，應依刑法第55條之規
    定，從一重之行使偽造私文書罪論處。又被告所犯上開竊盜
    、行使偽造私文書2 罪間，犯意各別，行為互殊，顯係另行
    起意，應予分論併罰。再被告有事實欄一所示之論罪科刑及
    執行情形，有臺灣高等法院被告前案紀錄表1 份在卷可按，
    其於有期徒刑之執行完畢後5 年內，故意再犯本件有期徒刑
    以上之2 罪，均為累犯，應依法第47條第1 項加重其刑。爰
    審酌被告之素行狀況，其犯罪之動機、目的、手段、所生危
    害及犯罪後之態度等一切情狀，各量處如主文所示之刑，並
    定其應執行之刑，及均諭知易科罰金之折算標準，以資懲儆
    。
三、主富公司所有之臺北富邦商業銀行、卡號0000000000000000
    號信用卡簽帳單商店存根聯上偽造之「乙○○」署名1 枚，
    不問屬於犯人與否，應依刑法第219 條之規定宣告沒收。
四、本件經檢察官提起公訴，被告於準備程序中就被訴事實為有
    罪之陳述，經法官告知簡式審判程序之旨，並聽取公訴人、
    被告之意見後，本院合議庭裁定由受命法官獨任進行簡式審
    判程序，併予敘明。
據上論斷，應依刑事訴訟法第273 條之1 第1 項、第299 條第1
項前段，刑法第216 條、第210 條、第320 條第1 項、第339 條
第1 項、第55條、第47條第1 項、第51條第5 款、第41條第1項
前段、第219 條，刑法施行法第1 條之1 ，判決如主文。
本案經檢察官王家春到庭執行職務。
中    華    民    國    98    年    8     月    10    日
                  刑事第十八庭  法  官  曾 正 耀
上列正本證明與原本無異。
如不服本判決，應於判決送達後10日內向本院提出上訴狀 (應附
繕本)，上訴於臺灣高等法院。
                                書記官  田 世 杰
中    華    民    國    98    年    8     月    10    日
附錄本案論罪科刑法條：
刑法第210條
偽造、變造私文書，足以生損害於公眾或他人者，處 5 年以下
有期徒刑。
刑法第216條
行使第210 條至第215 條之文書者，依偽造、變造文書或登載不
實事項或使登載不實事項之規定處斷。
刑法第320條第1項
意圖為自己或第三人不法之所有，而竊取他人之動產者，為竊盜
罪，處 5 年以下有期徒刑、拘役或 5 百元以下罰金。
刑法第339條第1項
意圖為自己或第3 人不法之所有，以詐術使人將本人或第3 人之
物交付者，處5 年以下有期徒刑、拘役或科或併科1 千元以下罰
金。


司法院資訊處製作；財團法人民間司法改革基金會備份。
